<?xml version='1.0' encoding='utf-8'?>
<verb default="mumaigh" disambig="">
  <verbalNoun default="mumú" />
  <verbalAdjective default="mumaithe" />
  <tenseForm default="mumaigh" tense="Past" dependency="Indep" person="Base" />
  <tenseForm default="mumaíomar" tense="Past" dependency="Indep" person="Pl1" />
  <tenseForm default="mumaíodar" tense="Past" dependency="Indep" person="Pl3" />
  <tenseForm default="mumaíodh" tense="Past" dependency="Indep" person="Auto" />
  <tenseForm default="mumaigh" tense="Past" dependency="Dep" person="Base" />
  <tenseForm default="mumaíomar" tense="Past" dependency="Dep" person="Pl1" />
  <tenseForm default="mumaíodar" tense="Past" dependency="Dep" person="Pl3" />
  <tenseForm default="mumaíodh" tense="Past" dependency="Dep" person="Auto" />
  <tenseForm default="mumaíodh" tense="PastCont" dependency="Indep" person="Base" />
  <tenseForm default="mumaínn" tense="PastCont" dependency="Indep" person="Sg1" />
  <tenseForm default="mumaíteá" tense="PastCont" dependency="Indep" person="Sg2" />
  <tenseForm default="mumaímis" tense="PastCont" dependency="Indep" person="Pl1" />
  <tenseForm default="mumaídís" tense="PastCont" dependency="Indep" person="Pl3" />
  <tenseForm default="mumaítí" tense="PastCont" dependency="Indep" person="Auto" />
  <tenseForm default="mumaíodh" tense="PastCont" dependency="Dep" person="Base" />
  <tenseForm default="mumaínn" tense="PastCont" dependency="Dep" person="Sg1" />
  <tenseForm default="mumaíteá" tense="PastCont" dependency="Dep" person="Sg2" />
  <tenseForm default="mumaímis" tense="PastCont" dependency="Dep" person="Pl1" />
  <tenseForm default="mumaídís" tense="PastCont" dependency="Dep" person="Pl3" />
  <tenseForm default="mumaítí" tense="PastCont" dependency="Dep" person="Auto" />
  <tenseForm default="mumaíonn" tense="PresCont" dependency="Indep" person="Base" />
  <tenseForm default="mumaím" tense="PresCont" dependency="Indep" person="Sg1" />
  <tenseForm default="mumaímid" tense="PresCont" dependency="Indep" person="Pl1" />
  <tenseForm default="mumaítear" tense="PresCont" dependency="Indep" person="Auto" />
  <tenseForm default="mumaíonn" tense="PresCont" dependency="Dep" person="Base" />
  <tenseForm default="mumaím" tense="PresCont" dependency="Dep" person="Sg1" />
  <tenseForm default="mumaímid" tense="PresCont" dependency="Dep" person="Pl1" />
  <tenseForm default="mumaítear" tense="PresCont" dependency="Dep" person="Auto" />
  <tenseForm default="mumóidh" tense="Fut" dependency="Indep" person="Base" />
  <tenseForm default="mumóimid" tense="Fut" dependency="Indep" person="Pl1" />
  <tenseForm default="mumófar" tense="Fut" dependency="Indep" person="Auto" />
  <tenseForm default="mumóidh" tense="Fut" dependency="Dep" person="Base" />
  <tenseForm default="mumóimid" tense="Fut" dependency="Dep" person="Pl1" />
  <tenseForm default="mumófar" tense="Fut" dependency="Dep" person="Auto" />
  <tenseForm default="mumódh" tense="Cond" dependency="Indep" person="Base" />
  <tenseForm default="mumóinn" tense="Cond" dependency="Indep" person="Sg1" />
  <tenseForm default="mumófá" tense="Cond" dependency="Indep" person="Sg2" />
  <tenseForm default="mumóimis" tense="Cond" dependency="Indep" person="Pl1" />
  <tenseForm default="mumóidís" tense="Cond" dependency="Indep" person="Pl3" />
  <tenseForm default="mumófaí" tense="Cond" dependency="Indep" person="Auto" />
  <tenseForm default="mumódh" tense="Cond" dependency="Dep" person="Base" />
  <tenseForm default="mumóinn" tense="Cond" dependency="Dep" person="Sg1" />
  <tenseForm default="mumófá" tense="Cond" dependency="Dep" person="Sg2" />
  <tenseForm default="mumóimis" tense="Cond" dependency="Dep" person="Pl1" />
  <tenseForm default="mumóidís" tense="Cond" dependency="Dep" person="Pl3" />
  <tenseForm default="mumófaí" tense="Cond" dependency="Dep" person="Auto" />
  <moodForm default="mumaíodh" mood="Imper" person="Base" />
  <moodForm default="mumaím" mood="Imper" person="Sg1" />
  <moodForm default="mumaigh" mood="Imper" person="Sg2" />
  <moodForm default="mumaímis" mood="Imper" person="Pl1" />
  <moodForm default="mumaígí" mood="Imper" person="Pl2" />
  <moodForm default="mumaídís" mood="Imper" person="Pl3" />
  <moodForm default="mumaítear" mood="Imper" person="Auto" />
  <moodForm default="mumaí" mood="Subj" person="Base" />
  <moodForm default="mumaímid" mood="Subj" person="Pl1" />
  <moodForm default="mumaítear" mood="Subj" person="Auto" />
</verb>
